臺灣士林地方法院民事裁定               100年度抗字第90號
抗  告  人  陳文寬
相  對  人  許金揚
上列當事人間本票裁定事件，抗告人對於中華民國100 年6 月28
日本院簡易庭司法事務官100 年度司票字第3329號裁定提起抗告
，本院裁定如下：
    主  文
抗告駁回。
抗告程序費用新臺幣壹仟元由抗告人負擔。
    理  由
一、按執票人向本票發票人行使追索權時，得聲請法院裁定後強
    制執行，票據法第123 條定有明文。又本票執票人依上開法
    條之規定，聲請法院裁定許可對發票人強制執行，係屬非訟
    事件程序，法院僅就形式上審查得否准許強制執行，此項裁
    定並無確定實體上法律關係存否之效力，如發票人就票據債
    務之存否有爭執時，應由發票人提起確認之訴，以資解決，
    執票人依票據法第123 條規定，向本票發票人行使追索權時
    ，聲請法院裁定對發票人之財產強制執行者，發票人縱對於
    簽章之真正有所爭執，法院仍應為准許強制行之裁定，最高
    法院著有56年台抗字第714 號、57年台抗字第76號、52年台
    抗字第163 號判例可資參照。而「抗告，除本編別有規定外
    ，準用第三編第一章之規定。」；「第二審法院認為上訴為
    無理由者，應為駁回之判決。」民事訴訟法第495 條之1 第
    1 項、第449 條第1 項分別定明文。該等規定，依據非訟事
    件法第46條規定，於非訟事件之抗告準用之。
二、相對人在原審主張：相對人執有抗告人為發票人，如原裁定
    所示之本票1 紙（下稱系爭本票），並免除作成拒絕證書，
    詎屆期提示未獲付款，依票據法第123 條之規定，聲請裁定
    許可強制執行等情，已據提出系爭本票為證，本院司法事務
    官100 年度司票字第3329號民事裁定（下稱原裁定）予以准
    許，即無不合。
三、本件抗告人不服原裁定提起抗告，所陳意旨略以：抗告人無
    如原裁定所載於民國100 年6 月8 日簽發本票之事實，為此
    提起抗告云云。
四、茲抗告人雖執前情提起抗告，惟所陳系爭本票真正一節，要
    屬實體法律關係之爭執，僅得由抗告人另循訴訟程序謀求解
    決，本件非訟程序不得加以審究，即仍應為許可強制執行之
    裁定，原裁定准許相對人之聲請，於法洵無不合。從而，抗
    告人指摘原裁定不當，揆之首揭規定及說明，應認為無理由
    ，當予裁定駁回之。
五、據上論結，本件抗告為無理由，依非訟事件法第46條、第21
    條第2 項、第24條第1 項，民事訴訟法第495 條之1 第1 項
    、第449 條第1 項、第78條，裁定如主文。
中    華    民    國   100    年    9     月    14    日
                  民事第二庭  審判長法  官  林政佑
                                    法  官  馬傲霜
                                    法  官  蕭錫証
以上正本證明與原本無異。
本件裁定不得再抗告。
中    華    民    國   100    年    9     月    16    日
                                    書記官  何婉菁